【裁判字號】    89,易,1943
【裁判日期】    890829
【裁判案由】    竊盜
【裁判全文】
臺灣臺南地方法院刑事判決                        八十九年度易字第一九四三號
    公  訴  人  臺灣台南地方法院檢察署檢察官
    被      告  乙○○
右列被告因竊盜案件，經檢察官提起公訴（八十九年度偵字第二五二０號），本院判
決如左：
    主  文
乙○○無罪。
    理  由
一、公訴意旨略以：乙○○意圖為自己不法之所有，於民國八十八年八月二十六日夜
    間九時許，在台南縣柳營鄉○○村○○○路○段一三九號前，竊取甲○○○所有
    ＶＳＵ─四六八號牌機車騎用，迄八十九年二月十六日下午二時四十五分許，乙
    ○○騎該輛機車行經麻豆鎮○○○路與仁愛路口，為警查獲並扣得該輛機車，因
    認其涉有竊盜罪嫌。
二、按犯罪事實應依證據認定之，無證據不得推定其犯罪事實；又不能證明被告犯罪
    者，即應諭知無罪之判決，刑事訴訟法第一百五十四條、第三百零一條第一項分
    別定有明文。
三、本件公訴人認被告乙○○涉有竊盜罪嫌，無非以被告為警查獲時騎用之機車係甲
    ○○○所失竊之機車，有扣押書及發還書可稽，且被告辯稱機車係向林英武借用
    云云，亦由林英武所否認等資為依據。訊據被告乙○○堅決否認有右揭犯行，辯
    稱八十八年八月二十六日，其在西裝店內替人做西裝，林英武於八十九年二月十
    六日騎該輛機車至麻豆鎮○○路二十九號其經營之松山西裝社稱沒錢吃飯，要其
    請客吃碗粿，吃完碗粿後，其向林英武借該輛機車去找姊姊，林英武繼續吃碗粿
    ，其在路上因騎該機車被警查獲，伊未竊取機車等語。
四、經查：
（一）被告並不否認騎用他人機車為警查獲之事實，惟否認有行竊之行為。王廖翠玲
      失竊之機車雖曾遭竊，惟依其於警訊中之陳訴，並未指明曾目睹何人行竊，故
      其就機車曾遭竊之陳述並不能據以推論係乙○○竊取其機車。
（二）八十九年二月十六日陳盈洲曾至被告的西服店訂作西裝，有訂作單一紙卷附可
      參。該日中午十二時至十三時之間，林英武曾騎機車去被告之西服店找被告，
      並相約一起去吃碗粿，亦經陳盈洲到場證述屬實，且指認林英武照片明確，被
      告辯稱當天林英武曾去找伊，並相約吃碗粿一節，應屬真實可採。林英武於偵
      查中否認當日曾騎機車去找被告，八十九年二月十六日整日都待在家中，並未
      見過被告等語，顯為虛偽不實。公訴人以被告提出之訂作單曾遭塗改，故其陳
      述不實。惟查，有塗改痕跡的訂作單是八十八年八月二十六日，即王廖翠玲機
      車失竊日，而被告指稱向林英武借用機車日為八十九年二月十六日，二者日期
      不同，八十九年二月十六日之訂作單並無塗改跡象，八十八年八月二十六日的
      訂作單既與被告辯稱林英武騎機車去找伊，伊再向林英武借用機車致被認為係
      竊取者之日期無涉，縱有塗改，亦難由此作何不利被告認定。
五、綜上所述，被告辯稱諸語與證人陳盈洲證述內容相合，尚難遽謂係事後卸責之不
    實言詞。公訴人謂被告有竊取他人機車之行為，惟乏積極證據資以認定，此外復
    查無其他積極證據足資證明被告有右述犯行，揆諸首開說明，不能證明被告犯罪
    ，爰依法為無罪之諭知。
據上論斷，應依刑事訴訟法第三百零一條第一項，判決如主文。
中      華      民      國      八十九      年    八    月    二十九    日
                              臺灣臺南地方法院刑事第一庭
                                  法  官  陳振謙
右正本證明與原本無異
如不服本判決應於送達後十日內向本院提出上訴狀
                                  書記官  陳南山
中      華      民      國      八十九      年    八    月    二十九    日


司法院資訊處製作；財團法人民間司法改革基金會備份。
